【裁判字號】    95,台上,1508
【裁判日期】    950323
【裁判案由】    違反槍砲彈藥刀械管制條例等罪
【裁判全文】
最高法院刑事判決            九十五年度台上字第一五０八號
    上  訴  人  甲○○
                        號
                        之3
                        （另案在臺灣屏東戒治所強制戒治）
上列上訴人因違反槍砲彈藥刀械管制條例等罪案件，不服臺灣高
等法院高雄分院中華民國九十四年十一月三十日第二審判決（九
十四年度上訴字第一五一四號，起訴案號：臺灣高雄地方法院檢
察署九十四年度偵字第一三六二一號），提起上訴，本院判決如
下：
    主  文
上訴駁回。
    理  由
一、違反槍砲彈藥刀械管制條例部分：
按刑事訴訟法第三百七十七條規定：上訴於第三審法院，非以判
決違背法令為理由不得為之；是提起第三審上訴，應以原判決違
背法令為理由，係屬法定要件；如果上訴理由狀並未依據卷內訴
訟資料具體指摘原判決不適用何種法則或如何適用不當，或所指
摘原判決違法情事，顯與法律規定得為第三審上訴理由之違法情
形不相適合時，均應認其上訴為違背法律上之程式，予以駁回。
本件原判決撤銷第一審判決關於違反槍砲彈藥刀械管制條例部分
，改判依想像競合犯，從一重論處上訴人甲○○未經許可，持有
可發射子彈具有殺傷力之改造玩具手槍罪刑（處有期徒刑三年六
月，併科罰金新臺幣八萬元，罰金如易服勞役，以新臺幣九百元
即銀元三百元折算一日；原判決撤銷第一審判決改判論處上訴人
連續以加害生命、身體之事，恐嚇他人致生危害於安全罪刑部分
，屬不得上訴於第三審之罪，另行駁回，詳如後述）。上訴人之
上訴意旨略稱：（一）上訴人於警詢及偵審中一再供稱扣案之改
造玩具手槍及子彈係唐信源交付，乃為顧及朋友義氣及不知交付
者之真實姓名之故；實際上扣案槍、彈係綽號「峰仔」的友人交
付，並非唐信源，嗣上訴人在臺灣屏東戒治所強制戒治期間巧遇
「峰仔」，而查得其真實姓名為康瑞旻，民國六十五年一月二日
生，身分證統一編號係Ｚ000000000，住高雄市前鎮區○○○路一
三九號十五樓之十三。請鈞院明察，並使上訴人得因供出槍、彈
來源而獲邀槍砲彈藥刀械管制條例第十八條第四項之減刑寬典。
（二）依原判決事實認定，上訴人係為實施恐嚇危害安全犯行，
先後攜帶扣案槍、彈至吳盈融住處，朝吳某房間射擊或對空鳴槍
。則上訴人未經許可持有扣案槍、彈之行為，與所犯連續恐嚇危
害安全罪，顯有犯一罪而其方法行為觸犯他罪名之牽連犯關係存
在，原判決理由內就此漏未論敘，與刑事訴訟法第三百十條規定
有違等語。
惟查：原判決依憑上訴人於警詢及偵審中就其違反槍砲彈藥刀械
管制條例部分供認犯罪之供述，及扣案之改造玩具手槍，係仿BE
RETTA 廠M9型半自動手槍製造之玩具手槍，換裝土造金屬槍管及
滑套而成之改造手槍，具有殺傷力；送驗子彈二十三顆係口徑 9
mm制式子彈，具有殺傷力，有內政部警政署刑事警察局九十四年
六月二十一日刑鑑字第0940093314號槍彈鑑定書一份在卷可稽等
證據資料，認定上訴人有其事實欄所載之違反槍砲彈藥刀械管制
條例犯行，已於理由內詳敘其調查證據之結果及取捨證據認定之
理由。並以：「持有槍砲、子彈乃行為之繼續，而非狀態之繼續
，故如未受允准，持有槍砲、子彈而無正當理由之行為持續長時
間，於終止持有前，均在其犯罪行為實施中。其間法律縱有變更
，其行為既繼續實施至新法施行以後，即與犯罪後法律有變更之
情形不同」，說明關於上訴人違反槍砲彈藥刀械管制條例部分，
不生新舊法比較適用之問題。從形式上觀察，原判決並無證據調
查未盡、不適用法則或適用法則不當等違背法令之情形。而上訴
人於警詢即供稱：「制式手槍（指上開仿制式手槍之改造手槍）
及制式子彈是我大哥謝信源（綽號苓仔寮細漢源）交付我保管」
、「經我指認是我大哥細漢源之劉信源（九十三年一月二十日更
名為唐信源）沒錯，因我當時記錯姓名，才供述為謝信源」（見
警局卷第三頁、偵查卷第三四頁），另於偵審中復一再為相同之
供述（見偵查卷第二三頁、第一審卷第二六頁、第六九頁、原審
卷第五三頁、第五四頁）。則原判決事實認定：「上訴人於九十
三年四月間，在高雄市○○區○○路園中園大樓，收受友人唐信
源交付之仿BERETTA廠M9 型半自動手槍換裝土造金屬槍管、滑套
改造而成之改造手槍一枝及口徑9mm 制式子彈二十七顆後，未經
許可持有之」，與上引卷內證據資料之內容，並無牴觸；又槍砲
彈藥刀械管制條例第十八條第四項係規定：「犯本條例之罪，於
偵查或審判中自白，並供述全部槍砲、彈藥、刀械之來源及去向
，因而查獲或因而防止重大危害治安事件之發生者，減輕或免除
其刑」。上訴人於警詢及偵審中乃供認扣案槍、彈係已死亡之唐
信源所交付，以致未能查獲，原判決未援引上開規定減輕或免除
上訴人之刑，於法無違。至於上訴人於法律審之本院，始又執該
槍、彈係綽號烽仔之康瑞旻交付，聲請本院調查，顯非依據卷內
資料而為主張之合法第三審上訴理由。上訴意旨（一）執此指摘
原判決違背法令，自非適法。又行為人若為犯某特定之罪，而向
他人取得槍、彈備用，其持有槍、彈之行為，與該特定犯罪間，
固屬於刑法第五十五條之牽連犯；惟其取得槍、彈之初，如無犯
該特定犯罪之意，則其未經許可持有槍、彈之行為，即已獨立構
成犯罪，嗣後臨時另行起意執該槍、彈犯他罪，其持用槍、彈之
行為，自應與另行起意另犯之他罪，依刑法第五十條規定併合處
罰，不能因其使用所持有槍、彈犯罪，即認其間有方法結果關係
。依原判決事實認定，上訴人係於九十三年四月間，在高雄市○
○區○○路園中園大樓，收受友人唐信源交付之仿BERETTA 廠M9
型半自動手槍換裝土造金屬槍管、滑套改造而成之改造手槍一枝
及口徑9mm 制式子彈二十七顆後，即未經許可持有之。嗣因與吳
盈融有債務糾紛心生不滿，始另基於恐嚇危害安全之概括犯意，
先於九十四年六月十一日上午二時許，攜帶上開槍彈，前往吳盈
融位於高雄市○○區○○街五五巷九號住家前，朝二樓吳盈融房
間射擊二槍；又於同年月十二日上午一時許，攜帶上開槍、彈至
吳盈融住處，再度持槍對空鳴槍二發。而其理由說明亦係如此（
見原判決正本第五頁第四行至第七行）。則原判決認定：「上訴
人以一個持有改造手槍、制式子彈之行為，觸犯未經許可持有可
發射子彈具殺傷力之改造槍枝、及未經許可持有子彈二罪名，係
想像競合犯，依刑法第五十五條規定，應從一重之未經許可持有
其他可發射子彈具有殺傷力之改造玩具手槍罪論處；其所犯未經
許可持有其他可發射子彈具有殺傷力之改造玩具手槍罪、與恐嚇
危害安全罪二罪間，犯意各別，行為互異，應分論併罰」，自未
違法。上訴意旨（二）置原判決事實欄明確認定，理由內詳予說
明之事項於不顧，對事實審法院採證認事自由判斷職權之合法行
使，任指為違法，顯不足以辨識原判決關於違反槍砲彈藥刀械管
制條例部分，已具備違背法令之形式要件。上訴人就原判決關於
違反槍砲彈藥刀械管制條例部分之上訴，違背法律上程式，應予
駁回。
二、恐嚇危害安全部分：
按最重本刑為三年以下有期徒刑、拘役或專科罰金之罪，經第二
審判決者，不得上訴於第三審法院，刑事訴訟法第三百七十六條
第一款定有明文。上訴人就原判決關於恐嚇危害安全部分提起上
訴（見刑事第三審上訴理由狀），經核原審就該部分係以刑法第
三百零五條規定論處上訴人連續以加害生命、身體之事，恐嚇他
人致生危害於安全罪刑。而刑法第三百零五條之罪，其法定本刑
為二年以下有期徒刑、拘役或三百元以下罰金，屬刑事訴訟法第
三百七十六條第一款所列之罪，此部分經第二審判決，自不得上
訴於第三審法院，上訴人就該部分竟仍提起上訴，顯為法所不許
，亦應駁回。
據上論結，應依刑事訴訟法第三百九十五條前段，判決如主文。
中    華    民    國  九十五  年    三    月  二十三  日
                      最高法院刑事第十二庭
                          審判長法官  林  永  茂
                                法官  洪  文  章
                                法官  蘇  振  堂
                                法官  蕭  仰  歸
                                法官  何  菁  莪
      本件正本證明與原本無異
                                      書  記  官
中    華    民    國  九十五  年    三    月  二十九  日
                                                      v


司法院資訊處製作；財團法人民間司法改革基金會備份。
